【裁判字號】    98,訴,1840
【裁判日期】    990531
【裁判案由】    違反毒品危害防制條例
【裁判全文】
臺灣臺南地方法院刑事判決              98年度訴字第1840號
公  訴  人  臺灣臺南地方法院檢察署檢察官
被      告  甲○○
上列被告因違反毒品危害防制條例案件，經檢察官提起公訴（九
十八年度毒偵字第二六五三號），被告於本院準備程序進行中，
就被訴事實為有罪之陳述，經本院合議庭裁定由受命法官獨任進
行簡式審判程序，判決如下：
    主  文
甲○○施用第一級毒品，累犯，處有期徒刑陸月，如易科罰金，
以新臺幣壹仟元折算壹日。
    事實及理由
壹、程序事項
  一、查被告甲○○所犯係死刑、無期徒刑、最輕本刑為三年以
      上有期徒刑以外之罪，其於準備程序中就被訴事實為有罪
      之陳述，經法官告知簡式審判程序之旨，並聽取公訴人及
      被告之意見後，由本院合議庭裁定由受命法官獨任進行簡
      式審判程序，合先敘明。
  二、次按適用簡式審判程序之有罪判決書之製作，準用第四百
      五十四條之規定，刑事訴訟法第三百十條之二定有明文。
      本件經合議庭裁定由受命法官獨任進行簡式審判程序，爰
      依照前開法律規定，準用刑事訴訟法第四百五十四條為判
      決書之製作，先予敘明。
貳、實體事項
  一、本件犯罪事實、證據及應適用之法條除引用檢察官起訴書
      之記載（如附件）外，就犯罪事實及證據部分補充如下：
  （一）犯罪事實部分：
    １、第五行：基於施用毒品海洛因之犯意。
    ２、第八行：採集其尿液送驗結果，呈鴉片類、嗎啡、可待
        因陽性反應，始悉上情。而甲○○於為警查獲後，並向
        警員盧天道供出其施用毒品海洛因來源為向吳福來、許
        舜華二人所購得，經臺南市警察局第三分局因而破獲吳
        福來、許舜華涉嫌販賣第一級毒品海洛因之犯行。
  （二）證據部分：
    １、被告甲○○經通緝到案本院訊問及於本院準備程序訊問
        、審理之自白（見本院刑事卷第六十四頁、第七十五頁
        、第八十頁筆錄）
    ２、被告甲○○因染上施用毒品惡習，前於民國九十四年間
        因施用毒品違反毒品危害防制條例案件，經本院以九十
        四年毒聲字第六七一號裁定令入勒戒處所觀察勒戒，並
        因認有繼續施用毒品傾向，本院復以九十五年毒聲字第
        三一０號裁定令入戒治處所施以強制戒治，於戒治期滿
        ，經臺灣臺南地方法院檢察署檢察官以九十六年戒毒偵
        字第七六號為不起訴處分確定，於九十七年間仍施用毒
        品違反上開條例案件，經同前開檢察署檢察官偵查後，
        依毒品危害防制條例第二十一條第一項、第二項之規定
        以九十七年毒偵字第一０六九號為不起訴處分等情，有
        臺灣高等法院被告前案紀錄表及上開不起訴處分書各一
        份在卷可憑，則被告甲○○經觀察勒戒、強制戒治及經
        不起訴處分後，五年內再犯本案毒品危害防制條例第十
        條之罪，應依法追訴、審判。本案事證明確，被告犯行
        洵堪認定。
  二、查海洛因依其成癮性、濫用性及對社會危害性之程度，已
      為毒品危害防制條例第二條第二項第一款列為第一級毒品
      。核被告甲○○所為，係犯毒品危害防制條例第十條第一
      項施用第一級毒品罪。其施用時非法持有第一級毒品海洛
      因之低度行為，為其施用之高度行為所吸收，不另論罪。
      再被告有如前開犯罪事實欄所述之前案科刑及執行完畢之
      紀錄，有卷附臺灣高等法院被告前案紀錄表可稽，其受有
      期徒刑之執行完畢，五年以內故意再犯本件有期徒刑以上
      之罪，依刑法第四十七條第一項規定為累犯，應依法加重
      其刑。另被告甲○○於九十八年十月三十一日下午一時五
      十分許，為警查獲逮捕後，即於警詢中供出其施用第一級
      毒品海洛因係向綽號「小馬」之吳福來、許舜華夫妻所購
      買，警方並藉被告甲○○之指證加強吳福來、許舜華案件
      之證據，因而破獲吳福來、許舜華之販毒罪行等情，有本
      院辦理刑事案件電話紀錄查詢表、被告於九十八年十月三
      十一日在臺南市警察局第三分局掣製之調查筆錄在卷可憑
      ，且吳福來、許舜華二人均因涉嫌販賣第一級毒品罪，經
      臺灣臺南地方法院檢察署檢察官偵查後以九十八年度偵字
      第一七五四四號、九十九年度偵字第一九一五號、第一九
      一六號提起公訴，現由本院九十九年度訴字第四四五號案
      件審理中部分，亦經本院查詢吳福來、許舜華二人臺灣高
      等法院全國前案簡列表、相關起訴書無誤，亦有相關起訴
      書與前案資料附卷可佐，經核上開規定，被告甲○○應符
      合供出毒品來源，並因而破獲之要件，乃依毒品危害防制
      條例第十七條之規定，減輕其刑，並就上開刑之加重及減
      輕，依法先加後減之。爰審爰被告甲○○前因施用毒品經
      送觀察勒戒、強制戒治治療程序及為警查獲復經為不起訴
      處分，又再施用毒品，顯未認清毒品戕害身心之惡，不思
      戒絕革除惡習，仍為本案犯行，顯見其意志力薄弱，迄未
      能戒除毒癮，惟兼衡被告施用毒品犯行，性質上屬對自我
      身心健康之自戕行為，及對社會秩序隱藏有不良影響，犯
      後坦承犯行並供出毒品來源，由檢警偵辦並因而破獲之態
      度等一切情狀，量處如主文所示之刑，並諭知易科罰金之
      折算標準。
據上論斷，應依刑事訴訟法第二百九十九條第一項前段、第二百
七十三條之一第一項、第三百十條之二、第四百五十四條，毒品
危害防制條例第十條第一項、第十七條，刑法第十一條前段、第
四十七條第一項，判決如主文。
本案經檢察官黃信勇到庭執行職務。
中    華    民    國    99    年    5     月    31    日
                  刑事第四庭  法  官  程克琳
以上正本證明與原本無異。
如不服本判決應於收受本判決後10日內向本院提出上訴書狀，並
應敘述具體理由。如未敘述上訴理由者，應於上訴期間屆滿後20
日內向本院補提理由書狀（均須按他造當事人之人數附繕本）「
切勿逕送上級法院」。
                              書記官  康紀媛
中    華    民    國    99    年    5     月    31    日
附錄本案論罪科刑法條
毒品危害防制條例第10條：
施用第一級毒品者，處 6 月以上 5 年以下有期徒刑。
施用第二級毒品者，處 3 年以下有期徒刑。

司法院資訊處製作；財團法人民間司法改革基金會備份。
